臺灣板橋地方法院民事裁定　　　　　　　93年度再易字第30號
再審聲請人　　　丁○○○
兼　代理人　　　乙○○
再審相對人　　　台北縣政府
法定代理人　　　甲○○
再審相對人　　　台北縣板橋市重慶國民小學
法定代理人　　　丙○○
上列當事人間請求保護占有事件，聲請人對於本院民國93年7 月
23日93年度簡抗字第13號確定裁定聲請再審，本院裁定如下：
    主  文
再審之聲請駁回。
再審聲請費用由聲請人負擔。
    理  由
一、按裁定已經確定，而有第496 條第1 項或第497 條之情形者
    ，得準用再審程序之規定，聲請再審。又按再審之訴，必須
    主張原確定判決有民事訴訟法第496 條第1 項各款或第497
    條之情形，以為理由時，始為合法。此項原因亦即再審理由
    ，依同法第501 條第1 項第4 款規定，必須於訴狀中表明之
    ，否則其訴即屬不合法，毋庸命其補正，逕以裁定駁回之（
    最高法院70年台再字第35號判例參照）。又當事人提起再審
    之訴或聲請再審，雖聲明係對某件再審判決或裁定為再審，
    但審查其再審訴狀理由，實為指摘原確定裁判或前次之再審
    裁判如何違法，而對該聲明不服之再審判決或裁定，則毫未
    指明有如何法定再審理由。此種情形，可認為未合法表明再
    審理由，逕以其再審（再審之訴或聲請再審）為不合法駁回
    之（最高法院69年度第3 次民事庭會議決議參照）。
二、聲請意旨引用如附件所載。
三、查：本件係就本院於93年7 月23日所為之93年簡抗字第13號
    確定裁定聲請再審，已經聲請人陳明在卷（見本院94年3 月
    7 日準備程序筆錄），本院依職權調取該民事卷宗後，經與
    本件再審聲請人所提出「再審狀」核閱結果，發現「再審狀
    」案由欄固載明：「為不服台灣板橋地方法院93年度簡抗字
    第13號民事裁定依法提起再審聲請事」之意旨，惟其狀所載
    再審理由則係稱：91年6 月10日本院板橋簡易庭85年度板簡
    字第1346號宣示判決筆錄確有判決遺漏情事，本院未廢棄原
    裁定另為判決，為適用法規顯有錯誤云云。再審聲請人前述
    再審理由，仍係指摘本院板橋簡易庭於93年5 月3 日以85年
    度板簡字第1346號裁定駁回聲請人聲請更正之處分如何違法
    ，而對該聲明不服之本院於93年7 月23日所為之93年度簡抗
    字第13號確定裁定，則毫未指摘有如何之法定再審理由，揆
    諸首開說明，本件再審之聲請為不合法，且毋庸命其補正，
    應由本院逕以裁定駁回之。
四、末按「對於簡易訴訟程序之第2 審裁判，其上訴利益逾第46
    6 條所定之額數者，當事人僅得以其適用法規顯有錯誤為理
    由，逕向最高法院提起上訴或抗告」，民事訴訟法第436 條
    之2 第1 項定有明文。查本裁定係簡易訴訟程序之第2 審裁
    判，其抗告利益未逾民事訴訟法第466 條所定之新台幣150
    萬元數額，當事人自不得提起抗告，附此敘明。
依民事訴訟法第507 條、第502 條第1 項、第95條、第78條裁定
如主文。
中　　華　　民　　國　　94　　年　　5 　　月　　3 　　日
                  民事第二庭    審判長法官　林玫君
                                      法官　程怡怡
                                      法官　古秋菊
以上正本係照原本作成
不得抗告
中　　華　　民　　國　　94　　年　　5 　　月　　3 　　日
                            書記官　古秀珍
